臺灣屏東地方法院刑事判決　　　　　　　100年度訴字第562號
公　訴　人　臺灣屏東地方法院檢察署檢察官
被　　　告　王君閣
選任辯護人　許清連律師
上列被告因違反台灣地區與大陸地區人民關係條例等案件，經檢
察官提起公訴（100 年度偵字第999 號），本院判決如下：
    主  文
王君閣共同連續犯臺灣地區與大陸地區人民關係條例第七十九條
第二項之圖利使大陸地區人民非法進入臺灣地區罪，處有期徒刑
年陸月；減為有期徒刑壹年玖月。
    事  實
一、緣王君閣明知不得使大陸地區人民非法進入臺灣地區，且潘
    桂真（另案判決確定）與陳乃樟（已於民國94年4 月1 日遣
    送出境，檢察官另為職權不起訴處分）並無結婚之真意，竟
    與潘桂真、陳乃樟共同基於行使使公務員登載不實公文書之
    犯意聯絡，王君閣並意圖營利，而與潘桂真共同基於使大陸
    地區人民非法進入臺灣地區之犯意聯絡（王君閣就使大陸地
    區人民非法進入臺灣地區並係基於概括犯意），由王君閣帶
    同潘桂真於92年8 月31日搭機出境（與下述潘秀萍一起出境
    ），潘桂真與陳乃樟於92年9 月4 日前往大陸地區福建省福
    州市民政局辦理結婚登記，並取得福州市公證處於92年9 月
    5 日核發之結婚公證書。潘桂真於92年9 月7 日返回臺灣後
    ，即委由王君閣或其指派之人於92年9 月25日將前開公證書
    持向財團法人海峽交流基金會（下稱海基會）辦理驗證，取
    得上開公證書之認證證明。潘桂真並於92年9 月29日持前開
    結婚公證書及海基會之認證證明，前往屏東縣萬巒鄉戶政事
    務所，填具結婚登記申請書申辦結婚登記，使不知情之該所
    職員將潘桂真與陳乃樟結婚之不實事項登載於職務上所掌之
    公文書戶籍謄本上，致生損害於戶政資料管理之正確性。潘
    桂真完成上開結婚登記後，旋於92年10月1 日以陳乃樟配偶
    身分，自任陳乃樟進入臺灣地區保證責任之保證人，填載「
    大陸地區人民進入臺灣地區保證書」，再檢附上開戶籍謄本
    向屏東縣政府警察局內埔分局赤山派出所警員劉應義行使。
    劉應義實質審核後在該保證書簽註意見欄登載「經詢保證人
    潘桂真稱：渠與被保人陳乃樟係夫妻關係，願意完全負起保
    證人責任」之內容，而為對保之證明。潘桂真另於同日前往
    內政部警政署入出境管理局（下稱入出境管理局，現已改制
    為內政部入出國及移民署）填具「大陸地區人民進入臺灣地
    區旅行證申請書」，以配偶來臺探親為由，申請大陸地區人
    民陳乃樟入境來臺，並檢附前開戶籍謄本、結婚公證書、經
    海基會認證之證明、大陸地區人民進入臺灣地區保證書等文
    件向不知情之入出境管理局承辦人員行使，承辦人員為實質
    審查後，仍未察覺有異，遂據以發給陳乃樟中華民國臺灣地
    區旅行證，使陳乃樟得以形式上合法之探親名義，於93年2
    月29日持用上開旅行證非法進入臺灣地區（本件王君閣支付
    新臺幣【下同】3 萬元給潘桂真，支付方式係經過潘秀萍轉
    手交付潘桂真）。
二、緣王君閣明知不得使大陸地區人民非法進入臺灣地區，且潘
    秀萍（另案判決確定）與黃玉棟（另案提起公訴）並無結婚
    之真意，竟與潘秀萍、黃玉棟共同基於行使使公務員登載不
    實公文書之犯意聯絡，王君閣並意圖營利，而與潘秀萍共同
    基於使大陸地區人民非法進入臺灣地區之犯意聯絡（王君閣
    就使大陸地區人民非法進入臺灣地區並係基於概括犯意），
    由王君閣帶同潘秀萍於92年8 月31日搭機出境（與上述潘桂
    真一起出境），潘秀萍與黃玉棟於92年9 月3 日前往大陸地
    區福建省莆田市民政局辦理結婚登記，並取得莆田市公證處
    於92年9 月3 日核發之結婚公證書。潘秀萍於92年9 月7 日
    返回臺灣後，即委由王君閣於92年10月1 日將前開公證書持
    向海基會辦理驗證，取得上開公證書之認證證明。潘秀萍並
    於92年10 月2日持前開結婚公證書及海基會之認證證明，前
    往內埔鄉戶政事務所，填具結婚登記申請書申辦結婚登記，
    使不知情之該所職員將潘秀萍與黃玉棟結婚之不實事項登載
    於職務上所掌之公文書戶籍謄本上，致生損害於戶政資料管
    理之正確性。潘秀萍完成上開結婚登記後，旋於92年10月2
    日以黃玉棟配偶身分，自任黃玉棟進入臺灣地區保證責任之
    保證人，填載「大陸地區人民進入臺灣地區保證書」，再檢
    附上開戶籍謄本向屏東縣政府警察局內埔分局內埔派出所警
    員曾才山行使。曾才山實質審核後在該保證書簽註意見欄登
    載「經詢保證人潘秀萍稱：渠與被保人黃玉棟係夫妻關係，
    願意完全負起保證人責任」之內容，而為對保之證明。潘秀
    萍另於同日前往入出境管理局，填具「大陸地區人民進入臺
    灣地區旅行證申請書」，以配偶來臺探親為由，申請大陸地
    區人民黃玉棟入境來臺，並檢附前開戶籍謄本、結婚公證書
    、經海基會認證之證明、大陸地區人民進入臺灣地區保證書
    等文件向不知情之入出境管理局承辦人員行使，承辦人員為
    實質審查後，仍未察覺有異，遂據以發給黃玉棟中華民國臺
    灣地區旅行證，使黃玉棟得以形式上合法之探親名義，於92
    年12月30日持用上開旅行證非法進入臺灣地區（本件王君閣
    支付3 萬元給潘秀萍）。
三、案經臺灣屏東地方法院檢察署檢察官簽分後偵查起訴。
    理  由
壹、證據能力部分
一、本院於100 年11月22日審判期日就證人潘秀萍99年6 月1 日
    第二次警詢筆錄之勘驗結果，係本院本於刑事訴訟法第212
    條以下之規定，依職權所為調查證據程序，該勘驗結果自具
    有證據能力，得作為本案認定事實之證據。
二、按「被告以外之人於審判外之陳述，雖不符前四條之規定，
    而經當事人於審判程序同意作為證據，法院審酌該言詞陳述
    或書面陳述作成時之情況，認為適當者，亦得為證據。當事
    人、代理人或辯護人於法院調查證據時，知有第159 條第1
    項不得為證據之情形，而未於言詞辯論終結前聲明異議者，
    視為有前項之同意。」，刑事訴訟法第159 條之5 定有明文
    。本案除了上述一外，對於本院以下引用之其他證據資料，
    其中屬於傳聞性質之證據，公訴人、被告、辯護人均未爭執
    其證據能力，亦未於本案言詞辯論終結前對證據能力聲明異
    議，依上開規定，視為被告等同意作為證據，且經本院審酌
    該等言詞陳述作成時之情況及證據取得過程等節，認亦適宜
    作為證據，自得為本件裁判基礎之證據資料。
貳、實體部分
一、訊據被告否認犯罪，辯稱：潘桂真作證時其一下說認識伊，
    一下又說不是，其所言有出入，潘秀萍說沒出國過，要伊幫
    她劃機位，伊和她不認識云云。辯護人則為被告辯稱：證人
    潘桂真、潘秀萍之證述與事實有出入，被告不認識起訴書所
    載兩名大陸人士，被告去大陸是要去看在大陸的前夫云云。
    經查：
（一）就被告與潘桂真、潘秀萍三人，有於92年8 月31日同機飛
      往大陸、潘桂真與大陸人士陳乃樟確有在大陸結婚辦理認
      證，並在台灣辦理結婚登記，及有於起訴書所載時間入境
      台灣、潘秀萍與大陸人士黃玉棟確有在大陸結婚辦理認證
      ，並在台灣辦理結婚登記，及有於起訴書所載時間入境台
      灣等，除被告就此並不爭執外，並有大陸地人民資訊管理
      資料、入出境資料、大陸地區人民入出臺灣地區申請書、
      臺南縣警察局麻豆分局94年3月31日南縣麻警五字第
      0940003680號函、大陸地區人民進入臺灣地區保證書、潘
      桂真面談紀錄及戶籍謄本、大陸在區人民進入臺灣地區旅
      行證申請書、結婚證明書、海基會認證證明及戶籍謄本、
      2003/08/31旅客入出境明細表等，自足信為真實。
（二）次查就潘桂真與大陸人士陳乃樟、潘秀萍與大陸人士黃玉
      棟等均係假結婚之事，均已經法院判決2 人有罪確定，且
      證人潘桂真於警詢、偵查時係證稱其與大陸人士陳乃樟沒
      有共同生活過，在臺灣沒有看過陳乃樟，是一個叫王美麗
      的台灣人帶其等（潘桂真與潘秀萍）去的，因搭機與大陸
      男子結婚潘秀萍有交付3 萬元，去戶政事務所辦登記、派
      出所寫保證書、去入出境管理局是其自己去辦的，其沒有
      去海基會辦認證，不清楚是誰辦的，潘秀萍所述當初到咖
      啡廳聽到隔壁咪咪講去中國的事確有此事，其講的王美麗
      就是潘秀萍所講咪咪，咪咪帶其等一起出國，其與潘秀萍
      自己回國，咪咪沒有一起回國，到了中國那邊，咪咪有講
      說要跟大陸人士辦假結婚等，偵查中並曾具結後則證稱99
      年10月26日到偵查庭應訊之被告（檢察官當庭播放當日偵
      訊錄影光碟）就是帶其與潘秀萍去大陸辦理結婚的咪咪，
      咪咪跟其講名字叫王美麗但其聽到潘秀萍跟她講話時都是
      叫她咪咪，其第一次看到咪咪的地點就是其之前所講的咖
      啡廳地點在潮州鎮等。證人潘秀萍於警詢、偵查時亦證稱
      潘桂真是跟其一起去潮州玩並在一家咖啡廳到隔壁桌客人
      提起去大陸結婚的事，其主動去詢問後告知並邀她一起參
      與，是約92年7 、8 月間在潮州鎮某處，一位叫咪咪的小
      姐，她說要去大陸辦理結婚讓大陸男子來臺工作，其等擔
      任人頭辦理好後會給其等錢即可免費到大陸玩，咪咪提供
      的代價6 萬元，但只給3 萬元，咪咪有要其交3 萬元給潘
      桂真，與黃玉棟沒有共同生過，（只）辦簽證時見過，不
      知道黃玉棟來台工作地及在何處，咪咪有同飛機，面談紀
      錄裡面提到結婚是因陳政龍介紹的，其不認識陳政龍，警
      方提示編號A1至A4照片中，編號A1就是綽號咪咪女子（被
      告王君閣），當初和潘桂真到中國辦結婚登記的情形是92
      年7 、8 月間其和潘桂真在潮州一家咖啡廳聽到隔壁桌的
      咪咪講的，當時其等聽到他們在講去中國玩不用錢的事情
      ，其當時心情不好也想出國，其等兩人就過去跟咪咪和她
      的朋友一起坐，咪咪就叫其等過去那邊看看，咪咪說「去
      中國有朋友大家一起認識，不歡也好，如果願意的話，食
      宿旅費都不用錢」，其等就答應了，出國是咪咪帶其等去
      的，回來是其等自己回來的，其有收到3 萬元，回來後去
      戶政事務所辦結婚登記、派出所寫保證書、去入出境管理
      局申請對方來台都是其自己去辦的，去海基會辦認證是咪
      咪幫其辦的，黃玉棟來台後沒有跟其住在一起，大約半年
      後人就不見了等。由上述潘桂真及潘秀萍警偵所述可知，
      潘桂真及潘秀萍當時均承認其等確係與大陸人士假結婚、
      有收受咪咪報酬3 萬元、咪咪就是被告等，證人2 人並就
      如何碰到被告、被告如何邀約、報酬多少、回台後是由誰
      到各機關辦理假結婚及讓假結婚之大陸可來台之各項手續
      明白而清楚證述，除2 人所述共同部分相符外，若非實情
      實難想像2 人可憑空捏造，及被告辯稱不認識潘桂真及潘
      秀萍2 人雖非實情，但由此可知被告與潘桂真及潘秀萍並
      無任何恩怨或嫌隙，則在潘桂真及潘秀萍均已承認其等為
      假結婚情形下，其等實無誣指被告之動機及必要，證人潘
      桂真於本院審理時具結後一開始雖有閃躲問題之情，但經
      詰問後仍證稱被告就是帶其與潘秀萍去大陸辦假結婚的人
      ，潘在警詢說在咖啡廳邀其參加的有這回事，被告當時在
      場等，證人潘秀萍則於本院審理時具結後則證稱：99年6
      月10日偵訊時稱，要邀伊及潘桂真去大陸辦假結婚的人是
      叫做咪咪，在潮州咖啡店碰到的確有此事，伊曾拿3 萬元
      給潘桂真，在大陸時跟伊接洽的人拿給伊後拿給她的等，
      被告更曾於警詢中表示「咪咪」是其以前和朋友合夥開的
      卡拉OK店的店名，該稱謂顯與被告有密切關係，確應為被
      告綽號，被告辯稱咪咪非其綽號顯不足採，故係被告出資
      要求潘桂真及潘秀萍到大陸辦理假結婚，並要求其等為犯
      罪事實所載分工配合辦理後續使大陸人士得以進入台灣之
      手續等，且被告既以支付潘桂真及潘玉萍對價之方式要求
      潘桂真及潘玉萍2 人配合至大陸與陳乃樟、黃玉棟辦理假
      結婚，被告並已各給付2 人3 萬元，被告必另有向陳乃樟
      、黃玉棟等收取費用，否則不可能會無故為該等支付，則
      被告係意圖營利而為上開行為，洵堪加以認定。
（三）被告雖辯稱潘桂真作證時其一下說認識伊，一下又說不是
      ，其所言有出入，伊和潘秀萍則並不認識云云否認犯罪，
      辯護人則為被告辯稱：潘桂真第一次警詢稱未見過被告，
      是同學潘秀萍叫她陪她去大陸，到大陸才問可否與大陸人
      士見面、結婚，後來才交給大陸人去辦，開支都是潘在支
      付的，雖然偵訊時稱見過被告同機，是被告帶她們去辦假
      結婚的，但看潘部分，審理時好幾次都稱未見過被告，可
      知應該是她同學要她陪，到當地才臨時問有無要結婚，故
      潘的證詞無法證實被告是介紹她們去辦假結婚的人，因為
      前後供述有重大的瑕疵、不一，潘秀萍部分也是前後矛盾
      ，審理時具結稱是她自己帶潘過去跟大陸人接洽，與被告
      不熟，只有一起劃座，並稱偵訊時是隨便指證，咪咪另有
      其人，此一具結後的陳述應為可信，本件只有這兩名證人
      ，潘的面談紀錄稱介紹人並非被告，本案的證據客觀上確
      實無法令一般人都不致於懷疑的程度，但被告平日工作也
      不是在媒介辦假結婚的事，亦非以此維生，本件可能只是
      兩名證人在警訊前受他人誘導的云云。然查潘桂真於本院
      作證時就公訴人、辯護人及本院所詰問之問題雖多有閃躲
      情形，但就其指證被告、對被告不利部分之證詞，仍可由
      潘桂真警詢及偵查時較無瑕疵之證詞加以比對而加以採信
      。而潘秀萍於本院審理時雖證稱92年8 月31日去大陸結婚
      是其自己過去的，還有潘桂真，到大陸誰接頭的人忘了，
      被告有在高雄機場見過，那天去劃機位，其和被告證放在
      櫃檯，被告走到其旁邊，其就說幫被告一起劃，上次偵訊
      也有看過，那次以後沒有見過被告，99年6 月10日偵查時
      說要邀其和潘桂真在大陸辦假結婚的人叫咪咪，在潮州咖
      啡店碰到的確有此事，在警卷時指認被告照片是想趕快離
      開，就隨使指一個，被告不是咪咪，是怕潘桂真不還其錢
      就隨使指認一個，其最初有意要結婚，是到那邊才辦假結
      婚，到那邊才接洽，咪咪是嫁到台灣的，其跟咪咪接洽的
      ，之前其有意要結婚云云，但證人潘桂真於本院證述時雖
      先表示到大陸誰接頭（接洽）忘記了，但其後即稱要邀其
      和潘桂真在大陸辦假結婚的人叫咪咪，在潮州咖啡店碰到
      的確有此事，最後又稱本來有意結婚，是到那邊才辦假結
      婚，到那邊才接洽，跟咪咪接洽的云云，前後嚴重矛盾不
      符，更且就潘秀萍指證被告之過程，由本院100 年11月22
      日審判期日時當庭勘驗證人潘秀萍99年6 月1 日第二次警
      詢時指認被告之過程，當時潘秀萍回答從容、清楚，對於
      警員提出編號A1 至A4 照片（99年度他字卷第1499號第20
      至23頁，警員編號寫在各該頁左上角處）要求其指認時，
      並無任何乘其急迫或不法誘導之情，潘秀萍中間更似2 次
      從容接聽電話，警方亦未催促其需如何儘速為不利被告之
      證述，可知當時潘秀萍意識顯處於本當自由之狀態，顯見
      其所述帶其至大陸辦理假結婚之咪咪確為被告無疑，更且
      如上所述潘桂真與潘秀萍與被告並無任何嫌隙，如何假結
      婚、分工、報酬之詳情均能詳述，偵查中更曾具結指證，
      故潘桂真於本院審理時之證述雖有部分閃躲、潘秀萍雖故
      意假稱咪咪不是被告，但此部分均不足為有利被告之認定
      （就證人潘秀萍於本院證述涉及偽證部分，則宜由檢察官
      另行分案偵查依法處理）。
二、被告行為後刑法於94年2 月2 日修正公布，95年7 月1 日施
    行，其中刪除第56條（連續犯），第55條（牽連犯），並修
    正第2 條（新舊法之比較適用）、第28條（共同正犯）、第
    33條第5 款（罰金刑）、自首（第62條）等規定。其中刑法
    第2 條係規範行為後法律變更所生新舊法律比較適用之準據
    法，是刑法第2 條本身雖經修正，但該條文既屬適用法律之
    準據法，本身尚無比較新舊法之問題，應逕適用裁判時即修
    正後刑法第2 條規定以決定適用之刑罰法律。另比較時應就
    罪刑有關之共犯、未遂犯、想像競合犯、牽連犯、連續犯、
    結合犯，以及累犯加重、自首減輕暨其他法定加減（如身分
    加減）與加減例等一切規定，綜其全部罪刑之結果而為比較
    。再從刑附屬於主刑，除法律有特別規定者外，依主刑所適
    用之法律。（最高法院95年度第8 次刑事庭會議決議參照）
    。
（一）關於共犯，修正前刑法第28條之用語為「實施」，與修正
      後刑法第28條之用語為『實行』，對實行共同正犯、共謀
      共同正犯之成立雖無影響，但仍限縮陰謀共同正犯、預備
      共同正犯之適用，而非僅屬純文字修正，應有新舊法比較
      適用之問題，修正前之規定並未較有利於被告，而以新法
      較有利於被告。
（二）修正前刑法第56條有關「連續數行為而犯同一之罪名者，
      以一罪論，但得加重其刑至2 分之1 」之連續犯規定，經
      修正刪除。被告所犯多次行使使公務員登載不實文書、及
      2 次非法使大陸地區人民進入臺灣地區之犯罪行為，均發
      生於新法施行之前，各所為犯罪時間緊接，各係犯基本構
      成要件相同之罪名，其主觀上顯各係基於概括犯意所為，
      各為連續犯，依修正前刑法第56條規定，應各論以一罪，
      在刑法修正後，則應分論併罰，自以修正前連續犯之規定
      較有利於被告。
（三）修正前刑法第55條有關「犯一罪而其方法或結果之行為犯
      他罪名者，從一重處斷」之牽連犯規定，經修正刪除。被
      告於本案所為連續使公務員登載不實之公文書罪、連續行
      使使公務員登載不實之公文書罪及連續使大陸地區人民非
      法進入臺灣地區之犯行均發生於刑法修正之前，其各罪間
      有原因、結果之牽連關係，為牽連犯，依修正前刑法第55
      條規定，應從一重之後處斷，而刑法修正後被告所為並無
      牽連犯之適用，應分論併罰，是修正前之規定對被告較為
      有利。
（四）罰金刑部分，刑法分則編各罪所定罰金刑之貨幣單位原為
      銀元，修正前刑法第33條第5 款規定「罰金：1 元（銀元
      ）以上。」，而依罰金罰鍰提高標準條例規定，就72年6
      月26日前修正之刑法部分條文罰金數額提高2 至10倍，其
      後修正者則不提高倍數，並依現行法規所定貨幣單位折算
      新臺幣條例規定，以銀元1 元折算新臺幣3 元；修正後刑
      法第33條第5款 規定「罰金：新臺幣1,000 元以上，以百
      元計算之」，刑法第33條第5 款所定罰金貨幣單位經修正
      為新臺幣後，刑法分則各罪所定罰金刑之貨幣單位亦應配
      合修正為新臺幣，為使刑法分則編各罪所定罰金之最高數
      額與刑法修正前趨於一致，乃增訂刑法施行法第1 條之1
      「中華民國94年1 月7 日刑法修正施行後，刑法分則編所
      定罰金之貨幣單位為新臺幣。94年1 月7 日刑法修正時，
      刑法分則編未修正之條文定有罰金者，自94年1 月7 日刑
      法修正施行後，就其所定數額提高為30倍。但72年6 月26
      日至94年1 月7 日新增或修正之條文，就其所定數額提高
      為3 倍」。從而，刑法分則編各罪所定罰金刑之最高數額
      ，於上開規定修正後並無不同，惟修正後刑法第33條第5
      款所定罰金刑最低數額，較之修正前提高，自以修正前刑
      法第33條第5 款規定較有利於被告。
（五）經就上述各條文之修正為綜合比較，並揆諸首揭說明，自
      應整體適用上開被告行為時之修正前刑法規定。
三、論罪科刑：
（一）按臺灣地區與大陸地區人民關係條例處罰使大陸地區人民
      非法進入臺灣地區罪，凡非經合法手續進入者皆包含之。
      如以徒具外觀合法形式之假結婚，規避對於大陸地區人民
      進入臺灣地區之管制，仍屬非法進入，非以偷渡者為限（
      最高法院96年度臺上字第7218號判決參照）。核被告以讓
      潘桂真與陳乃樟假結婚、讓潘秀萍與黃玉棟假結婚，2 對
      並均申辦結婚登記方式，使承辦公務員將上開2 對結婚之
      不實事項登載於戶籍登記公文書，被告等其後並持以行使
      ，及陳乃樟93年2 月29日、黃玉棟92年12月30日前後非法
      入境臺灣地區所為，分別係犯刑法第216 條、第214 條之
      行使使公務員登載不實之公文書罪、臺灣地區與大陸地區
      人民關係條例第79條第2 項之意圖營利使大陸地區人民非
      法進入臺灣地區罪。被告與潘桂真、陳乃樟間，及被告與
      潘秀萍、黃玉棟間使公務員登載不實之低度行為，均為嗣
      後行使上開不實登載公文書之高度行為所吸收，均不另論
      罪。被告與潘桂真、陳乃樟間，及被告與潘秀萍、黃玉棟
      間間，就行使明知為不實之事項，而使公務員登載於職務
      上所掌之公文書罪，有犯意聯絡及行為分擔，均應論以共
      同正犯。被告所為多次行使使公務員登載不實公文書罪，
      時間緊接，犯罪構成要件相同，顯係基於概括之犯意為之
      ，應依修正前刑法第56條連續犯之規定，論以一罪，並加
      重其刑。被告與潘桂真間，就使大陸地區人民陳乃樟非法
      進入臺灣地區罪部分，及被告與潘秀萍間，就使大陸地區
      人民黃玉棟非法進入臺灣地區罪部分，亦有犯意聯絡及行
      為分擔，亦均應論以共同正犯（但如上所述被告係基於意
      圖營利之犯意為之）；又被告所為2 次使大陸地區人民陳
      乃樟、黃玉棟分別非法進入臺灣地區罪之犯行，時間緊接
      ，犯罪構成要件相同，顯係基於概括之犯意為之，應依修
      正前刑法第56條連續犯之規定，論以情節較重之意圖營利
      使大陸地區人民非法進入臺灣地區罪，並加重其刑，且連
      續犯實施中如法律有變更，其一部觸犯舊法，一部涉及新
      法時，應依最後行為時之新法處斷，並無行為後法律變更
      須比較新舊法適用之問題（最高法院93年度臺非字第273
      號判決意旨參照），被告較後1 次使大陸地區人民陳乃樟
      非法入境臺灣地區之犯罪時間既為93年2 月29日，依上開
      判決意旨，應直接適用92年10月29日修正，同年12月31日
      施行之臺灣地區與大陸地區人民關係條例第79條第2 項之
      規定，附此敘明。再被告連續行使使公務員登載不實公文
      書罪，與臺灣地區與大陸地區人民關係條例第79條第2 項
      之連續意圖營利非法大陸地區人民非法進入臺灣地區既遂
      罪，有方法結果之牽連犯關係，應從一重之同條例第79條
      第2 項連續意圖營利使大陸地區人民非法進入臺灣地區罪
      規定處斷，論以一罪並加重其刑。
（二）爰審酌被告意圖營利，竟與潘桂真與陳乃樟、潘秀萍與黃
      玉棟利用假結婚之不法手段，使大陸地區人民陳乃樟、黃
      玉棟非法進入臺灣地區，藉以規避主管機關對於大陸地區
      人民入境之管制，對於臺灣地區入境管制、就業市場及治
      安之影響非輕，依連續犯規定應予加重，及兼衡被告之素
      行、犯罪之動機、目的、手段，經濟狀況、智識程度、犯
      罪所生之損害、犯後態度等一切情狀，量處如主文所示之
      刑，以資警惕。又被告連續違反同條例第79條第2 項犯行
      之時間點( 最後1 次入境為93年2 月29日) ，均在96年4
      月24日以前，且合於中華民國九十六年罪犯減刑條例所定
      之減刑條件，且無不得減刑之情形，自應依該條例依法減
      二分之一如主文所示。
據上論斷，應依刑事訴訟法第299 條第1 項前段，臺灣地區與大
陸地區人民關係條例第79條第2 項，刑法第2 條第1 項前段、第
11條前段、第28條（修正前）、第56條（修正前）、第216 條、
第214 條、第55條（修正前），刑法施行法第1 條之1 ，中華民
國九十六年罪犯減刑條例第2 條第1 項第3 款、第7 條，判決如
主文。
本案經檢察官陳新君到庭執行職務。
中    華    民    國   100    年    12    月    2     日
                  刑事第二庭  審判長法  官  潘正屏
                                    法  官  李佳容
                                    法  官  黃紀錄
以上正本證明與原本無異。
如不服本判決應於收受判決後10日內向本院提出上訴書狀，並
應敘述具體理由；其未敘述上訴理由者，應於上訴期間屆滿後
20日內向本院補提理由書（均須按他造當事人之人數附繕本）
「切勿逕送上級法院」。
中    華    民    國   100    年    12    月    5     日
                                    書記官  戴仲敏